# 折价收购核算

提问人：tpatw 时间：2013-05-26 01:05:49
A公司 500 万收购非同一控制的B公司的100%股权，收购日B公司实收资本： 500 万，未分配利润： 300 万。A公司在收购日做帐：
借：长期股权投资 500 万贷：银行存款 500 万或：借：长期股权投资 ８ 00 万贷：银行存款 500 万贷：营业外收入　 300 万 上面一个分录正确？

回答人：chenyiwei
购买方个别报表层面，应按照实际支付对价的公允价值作为投资成本，根据该投资成本对长期股权投资进行初始计量，因此个别报表层面不确认负商誉所导致的营业外收入。在控股合并中，只有在合并报表层面才体现出企业合并会计的处理原则，个别报表层面仅仅体现为一项资产（长期股权投资）的取得，因此只有在合并报表层面才确认商誉或者负商誉。